【裁判字號】    89,上訴,925
【裁判日期】    890906
【裁判案由】    違反毒品危害防制條例
【裁判全文】
臺灣高等法院高雄分院刑事判決          八十九年度上訴字第九二五號
    上訴人
    即被告  甲○○
右上訴人因違反毒品危害防制條例案件，不服臺灣高雄地方法院八十九年度易字第一
八五五號中華民國八十九年六月十三日第一審判決（起訴案號：臺灣高雄地方法院檢
察署八十九年度偵字第四九五一號），提起上訴，本院判決如左：
      主      文
上訴駁回。
      事實及理由
一、本案經本院審理結果，認第一審判決認事用法及量刑均無不當，應予維持，並引
    用第一審判決書記載之事實、證據及理由。（如附件）。
二、原審因依毒品危害防制條例第八條第二項、第十八條第一項前段、刑法第十一條
    、第五十六條、第四十七條之規定，並審酌被告甲○○犯罪之一切情狀，量處有
    期徒刑八月及乙扣案之含有殘餘第二級毒品甲基安非他命、膠袋三枚，係屬違
    禁物（甲基安非他命與膠袋因不易析離，應視為毒品之一部分），依毒品危害防
    制條例第十八條第一項前段規定沒收銷燬之。至另扣案之被告所有呼叫器，非屬
    被告無償轉讓甲基安非他命犯罪所用之物，不予宣告沒收。認事用法，核無不合
    ，量刑亦屬妥適，被告上訴意旨，空言指摘原判決不當，為無理由，應予駁回。
三、被告經合法傳喚，無正當理由不到庭，爰不待其陳述，逕行判決。
據上論結，應依刑事訴訟法第三百六十八條、第三百七十三條、第三百七十一條，判
決如主文。
本案經檢察官邱榮藏到庭執行職務。
中    華    民    國     八十九     年       九       月     六         日
                              臺灣高等法院高雄分院刑事第九庭
                                  審判長法官  張乙松
                                        法官  江泰章
                                        法官  任森銓
右正本證乙與原本無異。
如不服本判決，應於判決送達後十日內向本院提出上訴狀，其未述理由者並應於提
出上訴狀後十日內向本院補提理由書（應附繕本)。
                                      書記官  張文斌
中    華    民    國     八十九     年       九       月       八       日
附錄：本判決論罪科刑法條：
毒品危害防制條例第八條第二項：
轉讓第二級毒品者，處六月以上五年以下有期徒刑，得併科新臺幣七十萬元以下罰金
。
                                                                        Ｆ
附件：
臺灣高雄地方法院刑事判決                        八十九年度易字第一八五五號
    公訴人  臺灣高雄地方法院檢察署檢察官
    被  告  甲○○  男  三十四歲（民國○○○年○月○○○日生)
                    身分證統一編號：Ｚ000000000號
                    住高雄市○鎮區○○路四十五巷四十五號二樓
                    （現於臺灣屏東戒治所執行戒治處分）
右列被告因違反毒品危害防制條例案件，經檢察官提起公訴（八十九年度偵字第四九
五一號），本院判決如左：
    主  文
甲○○連續轉讓第二級毒品，累犯，處有期徒刑捌月。
扣案之殘餘第二級毒品甲基安非他命膠袋參枚，沒收銷燬之。
    事  實
一、甲○○曾有多次違反麻醉藥品管理條例前科，民國八十五年間，並因違反藥事法
    及竊盜案件，經臺灣高雄地方法院分別判處有期徒刑一年及五月確定，應執行有
    期徒刑一年四月，於八十七年五月三十一日執行完畢，復於八十六年間因違反麻
    醉藥品管理條例案件，再度遭臺灣高雄地方法院判處有期徒刑六月確定，甫於八
    十七年十一月三十日假釋期滿執行完畢，竟不知悔改，乙知甲基安非他命係第二
    級毒品，仍基於概括之犯意，連續於民國八十九年一月底及同年二月二十一日，
    分別在高雄縣鳳山市○○路其朋友住處及高雄縣鳳山市鳳農賓館內，無償轉讓甲
    基安非他命予前往該處之董姿君各施用一次。嗣於同年月二十二日十五時許，為
    警在高雄市○○區○○路與中安路交叉路口查獲，並扣得殘餘第二級毒品甲基安
    非他命膠袋三枚。
二、案經高雄市政府警察局鹽埕分局移送臺灣高雄地方法院檢察署檢察官偵查起訴。
    理  由
一、訊據被告甲○○固坦承前開扣案之殘餘甲基安非他命膠袋三枚係其所有，惟矢口
    否認有何無償轉讓甲基安非他命予董姿君施用犯行，辯稱：甲基安非他命係自己
    施用，並沒有拿給董姿君施用云云。經查：本件被告如何連續於上述時地，無償
    轉讓甲基安非他命予董姿君施用等情，已據董姿君於警訊時證述乙確，且查獲之
    殘餘甲基安非他命膠袋三枚，經送請鑑驗結果確為甲基安非他命無誤，亦有高雄
    醫學院附設中和紀念醫院檢驗報告單一紙可資佐證，被告雖辯稱並未無償轉讓予
    董姿君施用，惟其既於偵查時供稱：「安非他命是我買的，我就和董姿君一起吸
    ，我沒賣海洛因給姿君」、「給她吸食沒有代價，不必錢」（見八十九年二月二
    十三日及三月十四日偵訊筆錄），復於本院審理時，供稱：「我沒有給她吃，我
    有同意她吃，是她自己拿」、「她看到我在吸，我吸完後入所，有叫她要吸自
    己去拿，是放在桌上」等語（見本院八十九年五月三十日審判筆錄），顯見被告
    確無償提供甲基安非他命予董姿君施用，其所辯自不足採信，是本件被告犯行乙
    確，應予依法論科。
二、被告甲○○無償提供第二級毒品甲基安非他命予董姿君施用，核其所為，係犯毒
    品危害防制條例第八條第二項轉讓第二級毒品罪。公訴意旨漏未斟酌此點，而認
    被告係犯刑法第三十條、毒品危害防制條例第十條第二項之幫助施用毒品犯行，
    雖有未洽，惟其基本事實同一，本院自得加以審理，並依職權變更起訴法條。又
    被告先後二次無償轉讓甲基安非他命犯行，除時間緊接外，並觸犯構成要件相同
    之罪名，顯均基於概括犯意為之，應依連續犯之規定論以一罪。再被告於八十五
    年間，因違反藥事法及竊盜案件，經臺灣高雄地方法院分別判處有期徒刑一年及
    五月確定，應執行有期徒刑一年四月，於八十七年五月三十一日執行完畢，復於
    八十六年間因違反麻醉藥品管理條例案件，再度遭臺灣高雄地方法院判處有期徒
    刑六月確定，於八十七年十一月三十日假釋期滿，未經撤銷假釋視為執行完畢，
    有臺灣高等法院被告全國前案紀錄表附卷可稽，其於五年內再犯本件有期徒刑以
    上之罪，為累犯，應依刑法第四十七條之規定加重其刑。爰審酌被告甲○○素行
    不佳，本件轉讓安非他命僅有二次，危害尚非重大，及其犯罪之目的、動機、手
    段、於本院審理時飾詞卸責、匿飾犯行等一切情狀，量處如主文所示之刑，以示
    懲儆。
三、扣案之殘餘第二級毒品甲基安非他命膠袋三枚，係屬違禁物，應依毒品危害防制
    條例第十八條第一項第一項前段規定沒收銷燬之，至另扣案之被告所有0000
    000000號呼叫器，非屬被告無償轉讓甲基安非他命犯罪所用之物，爰不予
    宣告沒收，附此敘乙。
據上論斷，應依刑事訴訟法第二百九十九條第一項前段、第三百條，毒品危害防制條
例第八條第二項、第十八條第一項前段，刑法第十一條、第五十六條、第四十七條，
判決如主文。
本案經檢察官陳登燦到庭執行職務。
中      華      民      國    八十九    年      六      月     十三     日
                                    臺灣高雄地方法院刑事第七庭
                                      審判長法  官  蔡  國  卿
                                            法  官  蔡  正  雄
                                            法  官  劉  傑  民
右正本證乙與原本無異。
如不服本判決，應於判決送達後十日內，向本院提出上訴狀。
                                            書記官    林豐富
中    華    民    國      八十九      年      六      月      十三      日
附錄本案論罪科刑法條
毒品危害防制條例第八條第二項：
轉讓第二級毒品者，處六月以上五年以下有期徒刑，得併科新台幣七十萬元以下罰金
。


司法院資訊處製作；財團法人民間司法改革基金會備份。
